智慧財產法院行政判決
                                100年度行專訴字第6號
                                民國100年5月19日辯論終結
原      告　湘鏵企業股份有限公司
代　表　人　洪進富（董事長）
訴訟代理人　李長銘（專利師）
被      告　經濟部智慧財產局
代　表　人　王美花（局長）
訴訟代理人　黃元建
參  加  人　美商‧葛拉芙泰克國際控股股份有限公司（Grafte
代　表　人　提摩太R.克勞格（Timothy R. Krogh）（智慧財產
 
訴訟代理人　何金塗（專利代理人）
          　丁國隆（專利代理人）
上列當事人間因發明專利舉發事件，原告不服經濟部中華民國99
年11月25日經訴字第09906045610 號訴願決定，提起行政訴訟，
經本院命參加人獨立參加本件被告之訴訟，本院判決如下：
　　主  文
原告之訴駁回。
訴訟費用由原告負擔。
　　事實及理由
一、程序事項：
  (一)參加人原名美商‧高級能源科技股份有限公司，於西元2007
    年9 月25日合併於烏卡碳素股份有限公司，嗣改名為葛拉芙
    泰克國際控股股份有限公司，並於民國100 年4 月18日具狀
    聲明承受訴訟（見本院卷第86至92頁之行政訴訟承受訴訟聲
    明狀、合併證明文件、公證（合併）證明書及中文簡譯），
    自應准許。
  (二)查原告起訴聲明第2 項原為「被告應就第093130543N01號專
    利舉發案，作成舉發成立，撤銷專利權之審定。」（見本院
    卷第7 頁），嗣於100 年4 月25日當庭更正為「被告應為撤
    銷第I277998 號『顯示器裝置用之熱傳佈器』發明專利之審
    定。」（見本院卷第99頁），經被告同意，依行政訴訟法第
    111 條第1 項規定，即應允許。
二、事實概要：
    參加人之前身美商‧高級能源科技股份有限公司（下稱高級
    能源公司）於93年10月8 日以「顯示器裝置用之熱傳佈器」
    向被告申請發明專利，經被告編為第93130543號審查，高級
    能源公司旋於95年6 月9 日提出專利說明書及申請專利範圍
    修正本，經被告審查准予專利後，發給發明第I277998 號專
    利證書（下稱系爭專利）。嗣原告以系爭專利有違專利法第
    20條第4 項規定，不符發明專利要件，對之提起舉發。經被
    告依職權適用系爭專利核准時（92年2 月6 日修正公布）專
    利法第22條第4 項規定審查，以99年8 月23日(99)智專三（
    二）04129 字第09920587120 號專利舉發審定書為「舉發不
    成立」之處分。原告不服，提起訴願，經經濟部同年11月25
    日經訴字第09906045610 號決定駁回，遂向本院提起行政訴
    訟。
三、原告聲明求為判決：(一)原處分及訴願決定均撤銷。(二)被告應
    為撤銷第I277998 號「顯示器裝置用之熱傳佈器」發明專利
    之審定。並主張：
  (一)系爭專利申請專利範圍第1 項「後表面部分之表面積」之解
    釋：
    1.系爭專利係依據美國案第US0000000 號內容翻譯，若要解
      釋文義，應比對系爭專利與美國案之內容（a heat sprea
      der which comprises at least one sheet of compress
      ed particles of exfoliated graphite having two maj
      or surfaces, the heat spreader having a surface ar
      ea greater than the surface area of that part of t
      he back surface of the display device where a loca
      lized region of higher temperature is generated.）
      ，可知被告在對系爭專利申請專利範圍第1 項所載「該熱
      傳佈器包括至少一層離石墨之壓縮粒子薄片，其具有二主
      表面且一表面積大於該顯示器裝置之後表面部分之表面積
      」進行文義解釋時，並未將該段落最重要的形容詞子句「
      其中可產生一較高溫的局部化區域」解釋進去，始認定顯
      示器裝置之後表面部分之表面積就是顯示器裝置之後表面
      部分之整體表面積。實際上，顯示器裝置之後表面部分之
      表面積就是顯示器裝置之後表面之「部分之表面積」，而
      這「部分之表面積」就是指在顯示器裝置之後表面積中「
      可產生一較高溫的局部化區域」。
 　 2.比對系爭專利說明書在第10頁倒數第3 行至第11頁第2 行
      第24頁第1 行至第4 行之內容，足證系爭專利申請專利範
      圍第1 項所述顯示器裝置之後表面部分之表面積，即原告
      所主張之後表面之部分之表面積（如一放電格之表面積）
      ，而非被告所主張之後表面部分之整體表面積（如整個顯
      示器裝置之後表面積）。
　  3.依系爭專利第5 頁第12到21行記載，只要1 個放電格「被
      驅動」或發出「白色或較亮」光譜，該放電格的溫度就會
      較其周遭「未被驅動」或是發出「黑色或較暗」光譜之放
      電格的溫度高，進而「產生一較高溫之局部化區域」，故
      系爭專利之「放電格」即「可產生一較高溫的局部化區域
      」。由於畫素的面積非常的微小，因此每一個放電格的面
      積也是非常微小。
  (二)系爭專利申請專利範圍第1 項不具進步性：
    1.舉發證據2 之圖二可證明散熱層主表面之表面積必然大於
      電漿顯示器後表面部分之表面積，其中斜線區域係為散熱
      層主表面之表面積，而放電格之表面積則是非常的微小。
    2.由系爭專利第3 圖與舉發證據4 之圖2 比對可知，系爭專
      利申請專利範圍第1 項之保護塗層(20)相當於舉發證據4
      之金屬層(M) ，系爭專利之保護塗層(20)為非黏著性保護
      塗層，並透過黏著劑覆層(30)塗佈於熱散佈器(10)之主要
      表面(14)。另依舉發證據4 之圖2 可知，舉發證據4 之金
      屬層(M) 亦為非黏著性保護塗層，並透過黏著層(LA)塗佈
      於層離石墨(C) 之一表面，而層離石墨即系爭專利之熱散
      佈器，該金屬層(M) 非如被告所稱之「黏合金屬層」。因
      此，舉發證據4 所揭露之「在石墨表面所塗佈之金屬層」
      與系爭專利申請專利範圍第1 項所載「塗佈有一足以抑制
      石墨粒子剝落之非黏著性保護層」實質相同。
    3.系爭專利申請專利範圍第1 項「層離石墨之壓縮粒子薄片
      」之技術特徵是被舉發證據3 所揭露，而非被舉發證據2
      所揭露，此亦為被告在其訴願決定書第10頁第6 至14行所
      承認。
    4.系爭專利發明所屬技術領域應包括「顯示器裝置」、「層
      離石墨」及「散熱」等方面。而舉發證據2 係有關於利用
      「散熱層」對「電漿顯示器」進行散熱之技術，舉發證據
      3 係有關於利用「層離石墨」進行散熱之技術，舉發證據
      4 係有關於「金屬層」即「非黏著性保護塗層」塗佈於「
      層離石墨」之技術，皆與系爭專利之技術領域相關，對於
      具有通常知識者而言，要將舉發證據2 、3 、4 組合之，
      當屬顯而易見。
四、被告聲明求為判決：駁回原告之訴。並抗辯：
  (一)系爭專利申請專利範圍第1 項「後表面部分之表面積」之解
    釋：
    1.系爭專利申請專利範圍第1 項所載「......，該熱傳佈器
      包括至少一層離石墨之壓縮粒子薄片，其具有二主表面且
      一表面積大於該顯示器裝置之後表面部分之表面積」，依
      其文義解釋該壓縮粒子薄片其中之一表面積大於顯示器裝
      置之後表面部分之表面積。原告逕將此文義拆解、組合後
      ，明顯已將顯示器裝置之後表面部分（背面）整體之表面
      積，曲解成顯示器裝置之後表面局部區域之表面積，不足
      採信。
    2.專利舉發案之審查應以本國核准公告之申請專利範圍作為
      與舉發證據間之比對基礎，並非直接比附援引他國核准公
      告之專利案，作為系爭專利審查之依據。
  (二)系爭專利申請專利範圍第1 項具進步性：
    1.從系爭專利申請專利範圍第1 項文義內容可知至少一層離
      石墨之壓縮粒子之各向異性薄片係覆蓋在複數個放電單元
      上，且壓縮粒子薄片之一表面積大於該顯示器裝置之後表
      面部分之表面積。然依舉發證據2 之圖2 至圖4 、及證據
      2 第7 頁第2 段，證據2 圖4 之「散熱層」與系爭專利申
      請專利範圍第1 項之「層離石墨之壓縮粒子薄片」之結構
      、及散熱方式並不相同。另由證據2 圖2 之散熱層34佈設
      方式，並無法證明該散熱層主表面之表面積必然大於電漿
      顯示器後表面部分之表面積。
    2.舉發證據4 之圖2 揭示之黏合層(LA)，係黏合金屬層(M)
      及可撓性材料層(C) 之多層材料，與系爭專利申請專利範
      圍第1 項之塗佈有一抑制石墨粒子之剝落的「非黏著性保
      護塗層」兩者作用並不相同，且系爭專利申請專利範圍第
      1 項並無揭示「黏合金屬層」結構。
    3.綜上，組合舉發證據2 、3 、4 無法證明系爭專利申請專
      利範圍第1 項不具進步性。
五、參加人聲明求為判決：駁回原告之訴。並抗辯：
  (一)系爭專利申請專利範圍第1 項「後表面部分之表面積」之解
    釋：
    原告舉發之對象為臺灣專利，並非美國專利，故原告不得以
    另一美國專利案來解釋系爭專利的權利範圍。且系爭專利之
    申請專利範圍已明確記載，亦無參酌另一專利外文文件解釋
    之必要。
  (二)系爭專利申請專利範圍第1 項具進步性：
    1.舉發證據2 ：
      (1)「將熱能向後傳遞」即是代表熱量在鋁箔厚度方向傳遞
        ，而此結論係原告之舉發不成立的重要根據之一。然從
        原告之訴願、起訴理由均未見原告有對此結論提出任何
        反駁。
      (2)依系爭專利之記載，層離石墨之壓縮粒子薄片與顯示器
        之間的面積關係，是建立於以層離石墨之壓縮粒子薄片
        作為主要限制條件之前提。而系爭專利之層離石墨之壓
        縮粒子薄片與舉發證據2 之金屬散熱層有差異，舉發證
        據2 尚無法證明系爭專利的主要限制條件（層離石墨之
        壓縮粒子薄片）已被揭示，更遑論舉發證據2 可證明這
        種依附於這種主要限制條件的次要限制條件（面積關係
        ）已被揭示。則在評斷次要限制條件時，不宜將主要限
        制條件逕予忽視。
    2.舉發證據4 ：
      依系爭專利申請專利範圍第1 項之記載，保護塗層係「足
      以抑制石墨粒子之剝落的非黏著性保護塗層」，此種保護
      塗層係塗佈於層離石墨之壓縮粒子薄片之至少一表面，以
      抑制石墨粒子之剝落。而舉發證據4 所揭示之「黏性金屬
      層」係作用成層與層之間的黏著層，其性質及作用與系爭
      專利之非黏著性保護塗層完全不同，毫無相干。由於「黏
      性」與「非黏性」的相反性質，舉發證據4 的「黏性金屬
      層」根本無法被使用作為層離石墨之壓縮粒子薄片的「非
      黏性保護層」，難謂舉發證據4 已經揭示系爭專利申請專
      利範圍第1 項之非黏著性保護塗層。
六、得心證之理由：
  (一)查系爭專利係於95年11月9 日審定准予專利，是系爭專利有
    無撤銷之原因，應以核准審定時有效之92年2 月6 日修正公
    布之專利法為斷。
  (二)原告係以系爭專利申請專利範圍第1 至30項均不具進步性為
    由，提起本件舉發案（見舉發卷第45至53頁），經被告審查
    後，認系爭專利具進步性，而為「舉發不成立」之審定（見
    本院卷第19至22頁），原告即提起訴願，訴願決定亦就系爭
    專利申請專利範圍第1 至30項為逐項審查（見本院卷第27至
    34頁）。嗣原告提起本件行政訴訟，僅就系爭專利申請專利
    範圍第1 項有所爭執（見本院卷第7 至12頁），經兩造、參
    加人當庭確認本件爭點為(一)系爭專利申請專利範圍第1 項「
    後表面部分之表面積」之解釋。原告主張：係指「後表面」
    之「部分表面積」。被告、參加人主張：係指「後表面部分
    」之「表面積」。(二)系爭專利申請專利範圍第1 項有無違反
    92年2 月6 日修正公布之專利法第22條第4 項進步性規定？
    （見本院卷第100 頁）故本件無庸再審酌關於系爭專利申請
    專利範圍第2 至30項是否具進步性之爭點。
  (三)按發明，指利用自然法則之技術思想之創作，92年2 月6 日
    修正公布之專利法第21條定有明文。又發明為其所屬技術領
    域中具有通常知識者依申請前之先前技術所能輕易完成時，
    不得依專利法申請取得發明專利，同法第22條第4 項亦有明
    文。而發明有違反第22條第4 項規定之情事者，任何人得附
    具證據，向專利專責機關提起舉發（同法第67條第1 項第1
    款、第2 項規定參照）。準此，系爭專利有無違反同法第22
    條第4 項所定情事而應撤銷其發明專利權，依法應由舉發人
    （即原告）附具證據證明之，倘其證據不足以證明系爭專利
    有違前揭專利法之規定，自應為舉發不成立之處分。
  (四)系爭專利之技術內容：
    系爭專利之申請專利範圍共30項，其中第1 、11、21項為獨
    立項，第2 至10項為直接或間接依附於第1 項之附屬項，第
    12至20項為直接或間接依附於第11項之附屬項，第22至30項
    為直接或間接依附於第21項之附屬項（見舉發卷第25至26頁
    之發明專利說明書）。申請專利範圍第1 項：「一種用於包
    括放電單元之顯示器裝置的熱傳佈器，該熱傳佈器包括至少
    一層離石墨之壓縮粒子薄片，其具有二主表面且一表面積大
    於該顯示器裝置之後表面部分之表面積，其中可產生一較高
    溫的局部化區域，使得至少一層離石墨之壓縮粒子之各向異
    性薄片覆蓋在複數個放電單元上，其中未傾向鄰接該顯示器
    裝置之該層離石墨之壓縮粒子薄片之至少一主表面，被塗佈
    有一足以抑制石墨粒子之剝落的非黏著性保護塗層。」（相
    關圖式見附圖1 ）
  (五)原告所提出之引證案：
    1.原告以舉發證據2 （我國第87109436號專利）、舉發證據
      3 （美國第US6538892B2 號專利）、舉發證據4 （美國第
      US5100737 號專利）之組合，主張系爭專利不具進步性。
    2.舉發證據2 技術內容：
      舉發證據2 為89年6 月11日公告之第393666號「具有熱氣
      流導流槽之電漿顯示器」專利（見舉發卷第14至22頁之專
      利說明書），其公告日早於系爭專利申請日（93年10月8
      日），得作為判斷系爭專利是否具進步性之引證。且其申
      請專利範圍共11項，其中第1 項為獨立項，其餘為附屬項
      （見舉發卷第16至17頁之專利說明書）。申請專利範圍第
      1 項：「一種電漿顯示器, 其包含有：一近似方形之電漿
      顯示板，其包含有一前側及一後側，該電漿顯示板之前側
      係用來顯示影像畫面；一近似方形之邊框，其包含有上、
      下、左、右四個側邊，該電漿顯示板係垂直地安裝於該邊
      框之四側邊之前側，而該電漿顯示板之前側係面向該邊框
      之前側；一近似方形之後框，垂直地安裝於該邊框之四側
      邊之後側，用來保護該電漿顯示器之內部元件；以及一支
      撐架，安裝於該邊框之內並位於該電漿顯示板及該後框之
      間，其包含有一上側橫樑水平地固定於該邊框之上側邊之
      內，一下側橫樑水平地固定於該邊框之下側邊之內，以及
      複數根縱向樑垂直地固定於該上、下側橫樑之間，該電漿
      顯示板之後側係固定於該複數根縱向樑之前側；其中該複
      數根縱向樑之間的垂直空間以及該複數根縱向樑與該邊框
      之左右側邊之間的垂直空間係為熱氣流導流槽，用來將該
      電漿顯示板之後側於顯示影像時所產生之熱氣向上導引以
      排出該電漿顯示器。」（相關圖式見附圖2 ）
    3.舉發證據3 之技術內容：
      舉發證據3 為西元2003年3 月25日公告之美國第US653889
      2B2 號「radial finned heat sink 」專利（見舉發卷第
      7 至13頁之專利說明書），其公告日早於系爭專利申請日
      （民國93年10月8 日），得作為判斷系爭專利是否具進步
      性之引證。且揭示一種用於電子元件之「徑向鰭片散熱器
      」，係由浸漬樹脂之石墨材料組成，該散熱器組件包括：
      一基座，及由該基座支撐的複數個間隔鰭片平面，每個鰭
      片包括：具有主要與鰭片平面排列之各向異性石墨層材料
      ，其中第一鰭片包含完整核心部，第二核心部係分開成型
      ，使得核心部的石墨層平行排列於核心軸，讓熱氣有效率
      地從基座沿軸心傳遞到平面（相關圖式見附圖3 ）。
    4.舉發證據4 之技術內容：
      舉發證據4 為西元1992年3 月31日公告之美國第US000000
      0 號「Multi-layer material comprising flexible gra
      phite which is reinforced mechanically, electrical
      ly and thermally by a metal and a process for the
      production thereof」專利（見舉發卷第1 至6 頁），其
      公告日早於系爭專利申請日（民國93年10月8 日），得作
      為判斷系爭專利是否具進步性之引證。且揭示一種利用一
      金屬與一製造程序以強化機械、電氣及熱流效能之含有可
      撓性石墨之多層材料，該多層材料至少包含二層可撓性材
      料，包括：一可導電、擴充再壓縮石墨（electrically c
      onductive expanded recompressed graphite）和另一金
      屬層，其中石墨層至少一面由金屬層覆蓋每個點，而直接
      電連接該金屬層，且其金屬層係以電沈積獲得，或是在石
      墨層藉由化學沈積至少一金屬，以這種方式使金屬直接黏
      附在石墨層，藉此緊密地微形匹配（相關圖式見附圖4 ）
      。
  (六)關於系爭專利與舉發證據2 、3 、4 之技術比對，業經本院
    於準備程序時命兩造及參加人就1.系爭專利申請專利範圍第
    1 項「後表面部分之表面積」之解釋，2.系爭專利申請專利
    範圍第1 項與舉發證據2 、3 、4 之技術內容：(1)舉發證據
    2 部分，(2)舉發證據3 部分，(3)舉發證據4 部分，(4)舉發證
    據2 、3 、4 之組合是否使所屬技術領域中具有通常知識者
    能依舉發證據2 、3 、4 之先前技術所教示、建議之內容或
    提示之動機輕易完成系爭專利？等部分陳述意見（詳見本院
    卷第95、100 至102 頁之本院通知、準備程序筆錄）。是以
    本院就上開技術爭點業已予當事人有辯論之機會，即得審究
    。
  (七)系爭專利申請專利範圍第1 項之解釋：
    1.關於系爭專利申請專利範圍第1 項中「後表面部分之表面
      積」，原告主張：係指「後表面」之「部分表面積」；被
      告、參加人則主張：係指「後表面部分」之「表面積」。
    2.發明專利權範圍，以說明書所載之申請專利範圍為準，於
      解釋申請專利範圍時，並得審酌發明說明及圖式，92年2
      月6 日修正公布之專利法第56條第3 項定有明文。對於申
      請專利範圍之解讀，應將據以主張權利之該項申請專利範
      圍文字，原原本本地列述（recite），不可讀入（read i
      nto ）詳細說明書或摘要之內容，亦不可將任何部分之內
      容予以移除。如有含混或未臻明確之用語，可參酌發明說
      明、圖式，以求其所屬技術領域中具有通常知識者得以理
      解及認定之意涵。而解釋申請專利範圍，得參酌「內部證
      據」與「外部證據」，前者係指請求項之文字、發明說明
      、圖式及申請歷史檔案；後者指內部證據以外之其他證據
      ，例如創作人之其他論文著作、其他專利，相關前案（如
      追加案之母案、主張優先權之前案），專家證人之見解，
      該發明所屬技術領域中具有通常知識者之觀點、權威著作
      、字典、專業辭典、工具書、教科書等。關於內部證據與
      外部證據之適用順序，係先使用內部證據解釋申請專利範
      圍，如足使申請專利範圍清楚明確，即無考慮外部證據之
      必要。倘內部證據有所不足，始以外部證據加以解釋。若
      內部證據與外部證據對於申請專利範圍之解釋有所衝突或
      不一致者，以內部證據之適用為優先。準此，有關系爭專
      利申請專利範圍第1 項之解釋，悉依系爭專利之申請專利
      範圍為準，原則上應以系爭專利申請專利範圍第1 項中所
      記載之文字意義及該文字在相關技術中通常總括的範圍，
      予以認定。對於申請專利範圍中之記載有疑義而需要解釋
      時，始應一併審酌發明說明、圖式（最高行政法院99年度
      判字第1271號判決參照），並以內部證據為優先。是以原
      告於解釋系爭專利申請專利範圍第1 項時，引用系爭專利
      之對應案即美國專利案第US7276273 號申請專利範圍之文
      字用語，輔以英文文法中形容詞子句之概念予以說明，有
      違申請專利範圍之解釋原則，自有未洽。
    3.依系爭專利申請專利範圍第1 項所載「一種用於放電單元
      之顯示器裝置的熱傳佈器，熱傳佈器包括至少一層離石墨
      之壓縮粒子薄片，其具有二主表面且一表面積大於該顯示
      器裝置之後表面部分之表面積，......」依其文義解釋應
      為該壓縮粒子薄片其中之一表面積大於顯示器裝置之後表
      面部分之表面積，亦即該壓縮粒子薄片其中之一表面積大
      於顯示器裝置之背面之表面積。且依一般通常知識，在正
      常使用之情況下，顯示器裝置（例如電漿顯示器）其顯示
      圖案隨著影片播放而隨時變化，故其面板面溫度上升區域
      位置亦隨之變化，並無法限定在面板之某一區域，故熱傳
      佈器應覆蓋在所有放電單元上，亦即覆蓋顯示器裝置之背
      面之表面積，方能產生其功效。
    4.至原告主張比對系爭專利說明書在第10頁倒數第3 行至第
      11頁第2 行、第24頁第1 行至第4 行之內容，足證系爭專
      利申請專利範圍第1 項所述之該顯示器裝置之後表面部分
      之表面積就是原告所主張之後表面之部分之表面積（如一
      放電格之表面積），而非被告所主張之後表面部分之整體
      表面積（如整個顯示器裝置之後表面積）云云（見本院卷
      第125 至126 頁）。惟系爭專利說明書在第10頁倒數第3
      行至第11頁第2 行、第24頁第1 行至第4 行之內容（見舉
      發卷第32、39頁），僅在說明如何應用熱傳佈器於顯示器
      裝置之實施例示，亦即僅說明「可撓性石墨薄片之表面積
      在電漿顯示器面板是大於一或多數放電格之表面積」，並
      非對於申請專利範圍之限定，原告此部分主張乃不當地將
      說明書之內容讀入申請專利範圍，要無足取。
    5.原告另主張依系爭專利第5 頁第12到21行記載，只要1 個
      放電格「被驅動」或發出「白色或較亮」光譜，該放電格
      的溫度就會較其周遭「未被驅動」或是發出「黑色或較暗
      」光譜之放電格的溫度高，進而「產生一較高溫之局部化
      區域」，故系爭專利之「放電格」就是「可產生一較高溫
      的局部化區域」。由於畫素的面積非常的微小，因此每一
      個放電格的面積也是非常微小云云（見本院卷第10、126
      至127 頁）。然系爭專利說明書第10頁第4 至10行載明，
      系爭專利之功效在於可改善面板使用過程所產生之溫度差
      異（見舉發卷第39頁）。而原告上開所述乃關於「畫素」
      、「放電格」等顯示器裝置之通常知識，對所屬技術領域
      中具通常知識者而言，電漿顯示器面板係由複數畫素所形
      成，又一畫素具有3 個放電格，因此整個電漿顯示器面板
      本身係由複數個非常微小之放電格所形成。在正常使用之
      情況下，顯示器裝置（例如電漿顯示器）所顯示之圖案係
      因影片之播放而隨時變化，是以其面板面溫度上升區域位
      置亦隨之變化，無法限定於面板之某一特定區域，故熱傳
      佈器應覆蓋在所有放電單元上，亦即覆蓋顯示器裝置之背
      面之表面積，方能產生改善面板使用過程所產生之溫度差
      異的功效。因此，系爭專利申請專利範圍第1 項所載「一
      種用於放電單元之顯示器裝置的熱傳佈器，熱傳佈器包括
      至少一層離石墨之壓縮粒子薄片，其具有二主表面且一表
      面積大於該顯示器裝置之後表面部分之表面積」，依其文
      義解釋為該壓縮粒子薄片其中之一表面積大於顯示器裝置
      之後表面部分之表面積，亦即該壓縮粒子薄片其中之一表
      面積大於顯示器裝置之背面之表面積，此解釋係屬合理。
  (八)舉發證據2 、3 、4 之組合無法證明系爭專利申請專利範圍
    第1 項不具進步性：
    1.系爭專利申請專利範圍第1 項與舉發證據2 之技術比對：
      舉發證據2 圖二至圖四雖揭露「貼附於電漿顯示板12的後
      側之散熱層34」，其可對應至系爭專利申請專利範圍第1
      項之標的「一種用於包括放電單元之顯示器裝置的熱傳佈
      器」，惟舉發證據2 之散熱層34係由一鋁箔42及一金屬毛
      氈44所構成，鋁箔42可很快地將電漿顯示板12所產生之大
      量熱能，以熱傳導之方式向後傳遞至金屬毛氈44，金屬毛
      氈44直接將熱散入於3 個熱氣流導流槽40內（見舉發卷第
      19頁之舉發證據2 專利說明書第7 頁第9 至18行），因此
      ，舉發證據2 圖二之「散熱層34」與系爭專利申請專利範
      圍第1 項之「層離石墨之壓縮粒子薄片」之組成結構及散
      熱方式並不相同。另由舉發證據2 圖二之散熱層34的佈設
      方式，無法證明該散熱層34主表面之表面積必然大於電漿
      顯示器後表面部分之表面積，故舉發證據2 僅揭露系爭專
      利申請專利範圍第1 項之標的「一種用於包括放電單元之
      顯示器裝置的熱傳佈器」，而未揭露系爭專利申請專利範
      圍第1 項「該熱傳佈器包括至少一層離石墨之壓縮粒子薄
      片，其具有二主表面且一表面積大於該顯示器裝置之後表
      面部分之表面積，其中可產生一較高溫的局部化區域，使
      得至少一層離石墨之壓縮粒子之各向異性薄片覆蓋在複數
      個放電單元上」以及「其中未傾向鄰接該顯示器裝置之該
      層離石墨之壓縮粒子薄片之至少一主表面，被塗佈有一足
      以抑制石墨粒子之剝落的非黏著性保護塗層」等技術特徵
      。
    2.系爭專利申請專利範圍第1 項與舉發證據3 之技術比對：
      舉發證據3 說明書第8 欄第1 至7 行載有「層離石墨（ex
      foliated graphite ）」特性（見舉發卷第9 頁），且其
      申請專利範圍第1 項記載「層離石墨（exfoliated graph
      ite ）」、「異向性石墨材料平面鰭片（a planar fin o
      f an anisotropic graphite material）」（見舉發卷第
      8 頁），是以舉發證據3 已揭露系爭專利申請專利範圍第
      1 項所請之「層離石墨之壓縮粒子之各異向性薄片」材料
      ，至系爭專利申請專利範圍第1 項之其餘技術特徵即未揭
      露。
    3.系爭專利申請專利範圍第1 項與舉發證據4 之技術比對：
      (1)舉發證據4 圖2 揭露由黏合層(LA)、金屬層(M) 及可撓
        性石墨材料層(C) 所組成之多層材料層，雖包含金屬層
        (M) ，但其係用以增強該多層材料層之機械強度、導電
        及導熱特性（見舉發卷第3 頁之說明書第2 欄第34至38
        行），因該金屬層(M) 夾於兩層可撓性石墨材料層(C)
        之間，是其無法抑制外部石墨層剝落，故無法達成系爭
        專利申請專利範圍第1 項「非黏著性保護塗層」所具有
        抑制外部石墨剝落之功效，因此，舉發證據4 之多層材
        料層的整體結構，與系爭專利申請專利範圍第1 項之「
        其中未傾向鄰接該顯示器裝置之該層離石墨之壓縮粒子
        之至少一主表面，被塗佈有一足以抑制石墨剝落之非黏
        著性保護塗層」之技術特徵並不相同，故證據4 亦未揭
        露系爭專利申請專利範圍第1 項之技術特徵。
      (2)至原告主張系爭專利申請專利範圍第1 項之保護塗層(2
        0)相當於舉發證據4 之金屬層(M) ，且自圖2 可知，該
        金屬層(M) 也為非黏著性保護塗層，並透過黏著層(LA)
        塗佈於層離石墨(C) 之一表面，而層離石墨就是系爭專
        利之熱散佈器。因此，舉發證據4 所揭露之「在石墨表
        面所塗佈之金屬層」與系爭專利申請專利範圍第1 項所
        載「塗佈有一足以抑制石墨粒子剝落之非黏著性保護層
        」實質相同云云（見本院卷第11、128 至130 頁）。惟
        前已述及，舉發證據4 圖2 雖揭露由黏合層(LA)、金屬
        層(M) 及可撓性石墨材料層(C) 所組成之多層材料層，
        然該金屬層(M) 夾於兩層可撓性石墨材料層(C) 之間，
        並非如原告所稱「在石墨表面所塗佈之金屬層」，自無
        法抑制外部石墨層剝落，無從達成系爭專利申請專利範
        圍第1 項「非黏著性保護塗層」所具有抑制外部石墨剝
        落之功效，故舉發證據4 之多層材料層的整體結構，與
        系爭專利申請專利範圍第1 項之「塗佈有一足以抑制石
        墨粒子剝落之非黏著性保護層」並非相同。原告此部分
        主張，委無可採。
    4.原告另主張舉發證據2 係有關於利用「散熱層」對「電漿
      顯示器」進行散熱之技術，舉發證據3 係有關於利用「層
      離石墨」進行散熱之技術，舉發證據4 係有關於「金屬層
      」即「非黏著性保護塗層」塗佈於「層離石墨」之技術，
      皆都與系爭專利之技術領域相關，對於具有通常知識者而
      言，要將舉發證據2 、舉發證據3 以及舉發證據4 組合之
      ，當屬於顯而易見者云云（見本院卷第131 至132 頁）。
      然查：
      (1)如前所述，舉發證據2 所揭露之「貼附於電漿顯示板12
        的後側之散熱層34」係由一鋁箔42及一金屬毛氈44所構
        成，鋁箔42將電漿顯示板12所產生的大量熱能以熱傳導
        的方式向後傳遞至金屬毛氈44，金屬毛氈44直接將熱散
        入於三個熱氣流導流槽40內（見舉發卷第19頁之舉發證
        據2 專利說明書第7 頁第9 至18行），是以，舉發證據
        2 圖二「散熱層34」之熱傳導方式係採向後傳遞方式。
        至舉發證據3 雖揭露「層離石墨之壓縮粒子之各異向性
        薄片」材料，惟「層離石墨之壓縮粒子之各異向性薄片
        」具非熱等向性之性質，其在平面方向上之熱傳導性係
        明顯大於通過厚度方向之熱傳導性，與舉發證據2 圖二
        「散熱層34」之熱傳導方向不相同，無從使所屬技術領
        域中具有通常知識者運用舉發證據2 、3 所揭露不同之
        熱傳導性的技術內容（即舉發證據2 之鋁箔層及金屬毯
        ，及舉發證據3 之層離石墨之壓縮粒子之各異向性薄片
        ），而輕易完成系爭專利申請專利範圍第1 項的技術特
        徵。故舉發證據2 、3 之結合並非明顯。
      (2)舉發證據4 圖2 所揭露由黏合層(LA)、金屬層(M) 及可
        撓性石墨材料層(C) 所組成之多層材料層，其包含金屬
        層之結構與功效與系爭專利申請專利範圍第1 項不同，
        已於前述。且證據4 之石墨材料同具非熱等向性之性質
        ，與舉發證據2 圖二「散熱層34」之熱傳導方向不相同
        ，所屬技術領域中具有通常知識者亦無法運用舉發證據
        2 、4 之先前技術，而輕易完成系爭專利申請專利範圍
        第1 項的技術特徵。故舉發證據2 、4 之結合並非明顯
        。
    5.綜上，舉發證據2 、3 、4 之組合並未揭露系爭專利申請
      專利範圍第1 項之全部技術特徵，復無系爭專利申請專利
      範圍第1 項之「非黏著性保護塗層」所具有抑制外部石墨
      剝落之功效，故舉發證據2 、3 、4 之組合無法證明系爭
      專利申請專利範圍第1 項不具進步性。
七、從而，經整體技術特徵比對，系爭專利申請專利範圍第1 項
    之主要結構與技術未為舉發證據2 、3 、4 之組合所揭示，
    而非所屬技術領域中具有通常知識者能輕易完成者，自具有
    進步性。而原告就原處分、訴願決定所為系爭專利申請專利
    範圍第2 至30項均具進步性之認定亦未爭執，故被告以系爭
    專利無違92年2 月6 日修正公布之專利法第22條第4 項規定
    ，而為「舉發不成立」之處分，參照首揭法條規定及說明，
    於法並無不合。訴願決定予以維持，亦無違誤。原告主張前
    詞，請求撤銷訴願決定及原處分，並命被告為撤銷系爭專利
    之審定，為無理由，應予駁回。
八、本件事證已明，兩造及參加人其餘主張或答辯，已與本院判
    決結果無涉，爰毋庸一一論列，併此敘明。
據上論結，本件原告之訴為無理由，依智慧財產案件審理法第1
條，行政訴訟法第98條第1 項前段，判決如主文。
中　　華　　民　　國　　100　 年　　6　　 月　　2　　 日
                    智慧財產法院第二庭
                          審判長法　官  陳忠行
                                法  官  曾啟謀
                                法  官  蔡惠如
以上正本係照原本作成。
如不服本判決，應於送達後20日內，向本院提出上訴狀並表明上
訴理由。於本判決宣示後送達前提起上訴者，應於判決送達後20
日內補提上訴理由書（均須按他造人數附繕本）「切勿逕送上級
法院」。
中　　華　　民　　國　　100　 年　　6　　 月　　2　　 日
                                書記官  林佳蘋